臺灣高等法院臺南分院刑事判決
110年度金上訴字第1042號
上  訴  人  臺灣臺南地方檢察署檢察官
被      告  葉計宗

上列上訴人因被告詐欺等案件，不服臺灣臺南地方法院109年度
易字第1086號中華民國110年8月5日第一審判決（起訴案號：臺
灣臺南地方檢察署109年度偵字第13888號，併辦案號：臺灣士林
地方檢察署110年度偵字第2187號），提起上訴及移送併辦（110
年度偵字第16001號），本院判決如下：
    主      文
原判決撤銷。
葉計宗幫助犯洗錢罪，累犯，處有期徒刑肆月，併科罰金新臺幣
壹萬元，罰金如易服勞役，以新臺幣壹仟元折算壹日。
    事實及理由
壹、犯罪事實
    葉計宗明知金融機構核發之提款卡係憑密碼驗證，此外別無
    確認使用者身分之方式，是如將提款卡及密碼同時交付不認
    識之人，等同容任取得該提款卡及密碼之人任意使用該金融
    帳戶作為金錢流通之工具，而當今社會詐欺集團猖獗，當可
    預見如無正當理由徵求他人金融帳戶提款卡者，可能被使用
    於詐欺他人財物之匯款工具，再以該帳戶之提款卡提領詐得
    財物，於此情況下，因帳戶名義人與實際提領人分離，而得
    以遮斷資金去向，躲避偵查機關之追查，仍基於縱有人以其
    提供之帳戶實施詐欺取財犯罪及隱匿詐欺犯罪所得之去向、
    所在而洗錢，亦不違背其本意之幫助不確定故意，於民國10
    9年4月間某日，在高雄市三民區某處，將其所申辦台新國際
    商業銀行帳號00000000000000000號帳戶（下稱本案帳戶）
    之存摺、提款卡及密碼，均交付與真實身分不詳之人，由其
    所屬詐騙集團，以附表所示方式對周穎恬、李采倢、陳紹琪
    、林鈺璇實施詐騙後，再以本案帳戶提款卡提領詐騙所得，
    致使該等詐騙所得去向及所在不明，以此方式幫助掩飾或隱
    匿該等犯罪所得。經周穎恬、李采倢、陳紹琪、林鈺璇發覺
    有異，報警處理並均提出告訴，因而查獲上情。
貳、認定犯罪事實所憑之證據及理由
一、刑事訴訟法第159條之5規定，被告以外之人於審判外之陳述
    ，雖不符前4條之規定，而經當事人於審判程序同意作為證
    據，法院審酌該言詞陳述或書面陳述作成時之情況，認為適
    當者，亦得為證據。當事人、代理人或辯護人於法院調查證
    據時，知有第159條第1項不得為證據之情形，而未於言詞辯
    論終結前聲明異議者，視為有前項之同意。查：本判決以下
    所引用之傳聞證據，檢察官、被告於審判程序中均同意作為
    證據使用，或知有傳聞證據之情形而未於言詞辯論終結前聲
    明異議，本院審酌該等證據作成時之情況，並無違法取證之
    情形，又與本案有關聯性，認為以之作為證據應屬適當，均
    具有證據能力。
二、告訴人周穎恬、李采倢、陳紹琪、林鈺璇於附表所示時間，
    遭以如附表所示方式詐騙，並匯款如附表所示金額進入本案
    帳戶後，經不詳之人以本案帳戶提款卡提領而不知去向及所
    在等事實，為其等指訴在卷，並有如附表所示報案紀錄、匯
    款單據、交易明細、通訊軟體對話紀錄等客觀證據可以佐證
    ，此部分之犯罪事實堪以認定。
三、「本法所稱洗錢，指下列行為：…二、掩飾或隱匿特定犯罪
    所得之本質、來源、去向、所在、所有權、處分權或其他權
    益者。…」「本法所稱特定犯罪，指下列各款之罪：二、刑
    法…第三百三十九條…」、「本法所稱特定犯罪所得，指犯第
    三條所列之特定犯罪而取得或變得之財物或財產上利益及其
    孳息。前項特定犯罪所得之認定，不以其所犯特定犯罪經有
    罪判決為必要。」洗錢防制法第2條第2款、第3條第2款、第
    4條第1項、第2項定有明文。本件告訴人周穎恬、李采倢、
    陳紹琪、林鈺璇遭如附表所示方式詐騙，屬刑法詐欺取財犯
    罪，合於洗錢防制法第3條第2款所稱之特定犯罪，其等匯入
    本案帳戶之金額，即屬詐欺犯罪所得，雖實際實施詐騙之人
    尚未經查獲，然依同法第4條第2項之規定，犯罪所得之認定
    ，不以實際實施犯罪之人經判決有罪為必要，本件屬詐欺犯
    罪既已為告訴人周穎恬、李采倢、陳紹琪、林鈺璇指訴明確
    ，並有上開證據資料可以佐證，是本件帳戶內告訴周穎恬、
    李采倢、陳紹琪、林鈺璇之匯款，當屬洗錢防制法所稱犯罪
    所得。
四、金融帳戶因申請時需提出個人身分證明文件，而與申請人間
    有一定的代表性或連結關係，是一般情況多僅供自己使用，
    縱有供他人使用之情形，必也與實際使用人間有一定之親誼
    或信賴關係。相對而言，持有金融帳戶提款卡之人，得以不
    用經過身分認證，亦無需面對面查核，只要取得密碼，即可
    隨時隨地提領帳戶內之金錢，資金流通之功能便利且強大，
    而一般人將以自己名義申請之金融帳戶，僅供自己或具有一
    定信賴關係之人所使用，其意義即在於，因金融帳戶屬「具
    名」性質之資金流通工具，透過金融機構對於資金往來之電
    子化紀錄，得以事後追索金融帳戶內資金之來源及去向，是
    金融帳戶之申請名義人對於帳戶內之資金流向本應清楚明瞭
    ，縱使有借他人使用之情形，必也因清楚掌握實際使用人之
    身分及聯絡方式，而得以避免在日後發生糾紛或法律爭議時
    ，代替實際使用人成為他人追索或司法機關追索之對象，而
    蒙受不利益，正因如此，一般人多妥善保管，絕不輕易交給
    非熟識之人，更不可能隨意洩漏密碼，再者，國內詐欺事件
    頻傳，而詐欺集團之所以如此猖狂且肆無忌憚，其最主要之
    原因即在於，其等收購第三人之帳戶作為資金流通之工具，
    核心成員則隱身其後，於騙得金錢後隨即提領一空，而偵查
    機關則往往因帳戶所有人不願吐實，或無法提供具體之資料
    而截斷金流流向，此等犯罪之手法為全國人民所普遍知悉，
    稍有智識能力或社會經驗之人，均不陌生，是避免此等專屬
    性甚高之資訊或金融交易工具被不明人士利用為詐欺取財之
    工具，為一般人社會生活所應有之認識，則在此種社會氛圍
    之下，對於交付帳戶提款卡及密碼或具敏感性之個人資料，
    如無正當之理由，當足認定其對於可能因此助長詐欺集團之
    犯行，有相當之預見，且對於此等犯罪結果，主觀上出於默
    許或毫不在乎之狀態，蓋提款卡及密碼一旦交出，原所有人
    對於帳戶內之資金流動幾無任何控制能力，除非主動掛失，
    否則無異將帳戶讓渡他人，自己則置身事外，任憑被害人受
    騙且追償無門，此種舉動及主觀心態當屬可議，而有以刑罰
    加以處罰之必要。經查：
㈠、詐騙犯罪係以取得他人金錢為主要目的，而如以金融帳戶作
    為詐騙工具，詐欺集團勢必在實施詐騙以前，已經備妥可供
    被害人匯款，並得以順利提領犯罪所得之帳戶，又以提款卡
    提領詐騙所得者，則以事先掌握提款卡及密碼為必要，換言
    之，在詐欺集團尚未確定所取得之金融帳戶可供提領詐騙金
    錢以前，並無甘冒無法提款之風險而遽以該帳戶進行詐騙之
    可能，本件告訴人周穎恬、李采倢、陳紹琪、林鈺璇於受騙
    匯款後，均於同日或翌日之短時間內隨即遭以提款卡方式提
    領完畢，此有其等匯款紀錄及本案帳戶交易明細（警卷第6-
    10頁）可資比對，由此可見其等受騙時間密集，且於匯款進
    入本案帳戶後，短時間內即遭提款卡提領，此等金流密集流
    入、流出之手法，符合詐欺集團為躲避查緝，短時間之內利
    用人頭帳戶進行詐騙，至人頭帳戶遭列為警示帳戶後方停止
    之特性，是本案詐騙集團於實施詐騙時，已經取得本案帳戶
    之提款卡及密碼，即可確定，否則絕無可能以本案帳戶行騙
    ，徒增事後無法取得詐騙款項之可能。是以，被告於本院審
    理中，或辯稱：我沒有交提款卡，我只有交本子，我不知道
    錢怎麼領出去，我沒有給對方密碼等語，又改稱：他有叫我
    寫密碼，我沒有交提款卡，有交密碼、本子，是我的帳戶密
    碼，就交給他本子跟密碼而已，我沒有給他提款卡，我提款
    卡不見了等語（本院卷第127-129頁），然被告本案帳戶於1
    09年4月起，均為CD（即自動櫃員機）交易，並無何臨櫃交
    易之交易紀錄，顯見被告本案帳戶提款卡於是當時已為詐騙
    集團所使用，被告辯稱並未交付提款卡、密碼，實與客觀證
    據不符，且被告於偵查中已經明確供稱：我把存摺、提款卡
    給別人，我當面說密碼給對方（警卷第1頁背面-2頁）等語
    ，其變更後之說詞，並非可採。
㈡、被告於交付本案帳戶時，已有相當之工作及使用金融帳戶經
    驗，此為其供稱：我申辦本案帳戶是要培養信用以後貸款等
    語在卷（警卷第1頁背面），且被告於交付本案帳戶前，即
    有以本案帳戶存款並使用提款卡領款之紀錄（本院卷第97頁
    ），足證明被告明知金融帳戶提款卡可以作為匯款、取款等
    金融交易所用，則其對於將本案帳戶提款卡連同密碼一併交
    付，將使本帳戶作為資金流入、流出之所用，於主觀上當無
    不能預見之情況。
㈢、被告並無任何認知功能障礙或特別年幼而不知世事之情況，
    其對於社會上常見以人頭帳戶進行詐騙之事，當可透過一般
    生活經驗知獲悉。而提款卡之密碼屬重要金融資訊，若非基
    於特定之親誼或信賴關係，一般均不可能隨意洩漏於他人，
    如洩漏於陌生人或欠缺具體可供追索資訊之對象，則因同時
    交付帳戶提款卡及密碼於他人，形同將該帳戶讓渡他人使用
    ，成為他人金錢流通之工具，除向金融單位申請掛失外，帳
    戶之所有人對於該帳戶之使用已經毫無管控之能力，則其既
    然知悉提款卡如連同密碼一併交付，形同將帳戶讓渡他人使
    用，自己再無控制能力，對於因此可能淪為詐欺集團詐騙之
    工具，當可預見。本件依被告供稱：我要辦貸款，我在住處
    樓下看到辦借貸的廣告單，上面有微信帳號，跟對方接洽，
    對方就叫我把本案帳戶存摺、提款卡等交給他，我不知道對
    方是哪一家銀行人員，看起來不像銀行人員，聯絡電話我不
    知道（警卷第1頁背面-2頁）、我後來因為收到銀行通知，
    帳戶被凍結才知道對方是詐騙，所以我就把微信中對方的聯
    絡人資料刪除，所以沒有留存，貸款廣告單也沒有留存，看
    完當下我就加微信，對方把廣告單貼在牆壁上，廣告已經沒
    有了，現在沒辦法提供，我都沒有跟對方以電話聯絡，我都
    是用微信（偵卷第17-18頁）等語，可見被吿並無保留任何
    對方之聯絡方式，更無任何足以特定或追索對方真實身分之
    資訊，而微信通訊軟體並非實名制，一般人更無法透過微信
    通訊軟體查得真實使用人之姓名，且申請微信帳號並無身分
    認證機制，僅需填寫部分個人資料即可申請，被告本身既有
    使用微信通訊軟體之經驗，對於該軟體之申請、使用方式，
    自屬明瞭，則其僅掌握對方微信帳號之情況下，即將本案帳
    戶交付使用，其對於後續可能發生無法再追查本案帳戶使用
    狀況，因而導致匯入本案帳戶內之款項去向不明，於主觀上
    即可預見。
㈣、被告雖以辦理貸款為辯，然被告於警詢時已經明確供稱，對
    方並不像銀行從業人員（警卷第1頁背面-2頁），何以竟仍
    交付提款卡並告知密碼，本屬違常，再者，如被告確實相信
    對方為正當之貸款管道，以其需錢孔急之情況，何以竟僅保
    留微信聯絡方式，更於帳戶交付後數日內，未取得貸款之情
    況下，竟毫無自保之舉動，反而經銀行通知後，立即將微信
    聯絡內容予以刪除，其所辯實難採信。末以，如被告確信對
    方為正常借貸管道，一般常人多會保留相關聯絡資訊，以便
    確保後續程序順利完成，或如未能完成，亦能再以相同聯絡
    管道確認情況，然被告卻於偵查中稱，並無保留任何貸款相
    關廣告或資料，於銀行通知後即刪除相關通話記錄，此與一
    般人因主觀上並無違法之認知，因而儘量保留聯絡資料，作
    為後續維護權利或自清之證據，實有明顯差異，此觀本案告
    訴人周穎恬、李采倢、陳紹琪、林鈺璇均能於事後提供「對
    話紀錄」或「交易資料」等證據，被告卻在銀行通知帳戶異
    常後，竟立即刪除相關聯絡資訊，即可見被告並非「受騙」
    ，其對於發生此等犯罪結果，於主觀上早有預見，而於結果
    發生後，立即刪除對其不利之相關證據，此與被害人主觀上
    因感覺受騙而積極保存證據之態度截然不同。而被告於本院
    審理中，又改稱：我的手機被對方拿走，沒有證據等語（本
    院卷第123頁），然被告於偵查中已明確供稱，因為銀行通
    知為警示帳戶，所以將微信資料刪除（偵卷第17頁），則其
    顯然並未將手機交付對方，其反覆之供述，僅屬推諉之詞。
㈤、被告於交付本案帳戶前，已於109年2月19日將存款提領完畢
    ，此為其確認在卷（本院卷第126頁），並有交易明細可查
    （本院卷第97頁），是被告交付本案帳戶與真實身分不詳之
    人，如因此無法取回帳戶或淪為詐騙犯罪所用，亦無何經濟
    上之損失，因此，本件詐騙犯罪之發生，並無何違反被告本
    意之客觀事實存在，是被告在無損於自己利益之情況下下，
    方交付本案帳戶，且被告嗣後未能依約取得貸款，亦無何掛
    失或報警處理之舉動，待本案被害人報警後，方由銀行帳戶
    通知帳戶遭管制使用，由此益見被告對於本件犯罪結果，於
    主觀上具有容任其發生，且發生不違背其本意之不確定故意
    。
五、刑法第30條之幫助犯，係以行為人主觀上有幫助故意，客觀
    上有幫助行為，即對於犯罪與正犯有共同認識，而以幫助意
    思，對於正犯資以助力，但未參與實行犯罪之行為者而言。
    幫助犯之故意，除需有認識其行為足以幫助他人實現故意不
    法構成要件之「幫助故意」外，尚需具備幫助他人實現該特
    定不法構成要件之「幫助既遂故意」，惟行為人只要概略認
    識該特定犯罪之不法內涵即可，無庸過於瞭解正犯行為之細
    節或具體內容。此即學理上所謂幫助犯之「雙重故意」。金
    融帳戶乃個人理財工具，依我國現狀，申設金融帳戶並無任
    何特殊限制，且可於不同之金融機構申請多數帳戶使用，是
    依一般人之社會通念，若見他人不以自己名義申請帳戶，反
    而收購或借用別人之金融帳戶以供使用，並要求提供提款卡
    及告知密碼，則提供金融帳戶者主觀上如認識該帳戶可能作
    為對方收受、提領特定犯罪所得使用，對方提領後會產生遮
    斷金流以逃避國家追訴、處罰之效果，仍基於幫助之犯意，
    而提供該帳戶之提款卡及密碼，以利洗錢實行，仍可成立一
    般洗錢罪之幫助犯（最高法院大法庭108年度台上大字第310
    1號裁定意旨參照）。被告將本案帳戶提款卡及密碼一併交
    付與真實身分不詳之人，被告主觀上有將本案帳戶交由他人
    入款、領款使用之認知，實屬明確。則以被告知悉其同時交
    付提款卡及密碼，將使收受人得以提領本案帳戶內款項，且
    被告對於所交付之對象，僅掌握其微信之聯絡方式，並無任
    何其他足以確認或追索真實身分之資訊，被告於交出本案提
    款卡及密碼後後，實際上已無任何方式可再取回，亦無從向
    其追索本案帳戶內資金去向，則在其已有幫助詐欺之不確定
    故意情況下，又於主觀上知悉本案帳戶後續資金流向，有無
    法追索之可能性，其對於本案帳戶內資金如經真實身分不詳
    之人提領後，將會產生遮斷金流以逃避國家追訴、處罰之結
    果，主觀上已有認識，且縱有如此犯罪結果發生，亦不違背
    其本意，仍為本案提供提款卡及密碼之行為，屬於幫助一般
    洗錢行為，亦堪認定。
六、綜上，本件事證已經明確，被告所辯尚非可採，應依法論罪
    科刑。　　　　
參、論罪科刑及撤銷原判決之理由
一、核被告葉計宗所為，係犯刑法第30條第1項、第339條第1項
    之幫助詐欺取財罪，及刑法第30條第1項、洗錢防制法第2條
    第2款、第14條第1項之幫助洗錢罪。被告以單一行為，幫助
    詐欺如附表所示之人，及幫助掩飾或隱匿如附表所示犯罪所
    得之去向及所在，為想像競合犯，應依刑法第55條前段規定
    ，從一重之幫助洗錢罪論處。檢察官於原審審理中，就附表
    編號２之犯罪事實移送併辦（臺灣士林地方檢察署110年度偵
    字第2187號），及於本院審理中，就附表編號３、４之犯罪事
    實移送併辦（臺灣臺南地方檢察署110年度偵字第16001號）
    ，因與業經起訴之犯罪事實屬裁判上一罪關係，原為起訴效
    力所及。起訴意旨雖僅論及幫助詐欺取財之罪，然檢察官於
    原審審理中，另以補充理由書變更起訴法條為刑法第30條第
    1項、第339條第1項之幫助詐欺取財罪，及刑法第30條第1項
    、洗錢防制法第2條第2款、第14條第1項之幫助洗錢罪，因
    社會基本事實同一，經告知被告罪名及所犯法條後，併予審
    理。　　　
二、被告前因違反毒品危害防制條例案件，經臺灣臺南地方法院
    以104年度簡字第1583號判決判處有期徒刑4月確定，於105
    年5月10日執行完畢，其於5年內故意再犯本件有期徒刑以上
    之罪，為累犯，本院考量被告上開執行完畢後，並未因刑之
    執行徹底悔悟，對於刑罰之感應力薄弱，且縱使依累犯規定
    加重最低本刑，亦不致使被告所受之刑罰超過其所應負擔之
    罪責或使其人身自由遭受過苛之侵害，與罪刑相當原則及比
    例原則皆無抵觸，爰依刑法第47條第1項規定，加重其刑。
三、被告本件為幫助犯，犯罪情節顯較正犯輕微，應依刑法第30
    條第2項規定，減輕其刑，並先加後減之。被告於偵查中否
    認犯罪，於原審及本院審理程序中，均否認犯罪，無洗錢防
    制法第16條第2項減刑規定之適用。　　
四、撤銷原判決之理由　　
　　原判決以被告幫助詐欺犯行，事證明確，予以論罪科刑，雖
    非無見，然被告本件犯行另成立洗錢防制法第2條第2款、第
    14條第1項之幫助洗錢罪，原判決就被告此部分犯行，以無
    證據證明被告主觀上知悉本案帳戶作為對方提領特定犯罪所
    得使用，及無法知悉對方提領後會產生遮斷金流之結果為由
    ，不另為無罪之諭知，然本件被告交付帳戶時，一併出借提
    款卡及告知密碼，被告主觀上顯然係出於供真實身分不詳之
    人流入、流出資金所用，且被告對於所交付之對象真實身分
    又無所悉，其對於本案帳戶之匯款遭提領後，可能因此去向
    、所在不明，亦可知悉並於主觀上能預見，均詳如上所述。
    此外，檢察官於上訴後，另就附表編號３、４所示之犯罪事實
    移送本院併辦，為原審所未及審酌。是以，檢察官以本件應
    構成幫助洗錢罪，且原判決漏未審酌附表編號３、４之併辦犯
    罪事實為由提起上訴，請求撤銷原判決，其上訴為有理由，
    應由本院撤銷改判。
五、爰審酌我國詐欺事件頻傳，嚴重損及社會治安及國際形象，
    而偵查機關因人頭帳戶氾濫，導致查緝不易，受害人則求償
    無門，成為犯罪偵查之死角，相關權責機關無不透過各種方
    式極力呼籲及提醒，被告對於重要之金融交易工具未能重視
    ，亦未正視交付帳戶可能導致之嚴重後果，將本案帳戶提款
    卡及密碼交付他人，容任他人以該帳戶作為犯罪之工具，本
    件並造成告訴人周穎恬、李采倢、陳紹琪、林鈺璇受有如附
    表所示之經濟損失，且金錢去向、所在不明，其中告訴人李
    采倢部分，被告雖於原審審理程序中與其達成調解，然僅部
    分履行等情，有調解筆錄及原審公務電話紀錄可憑（原審卷
    第245-247頁）。另斟酌被告自陳其未婚、無子女，現與祖
    父同住，父親已過世，母親則未共同生活，打零工維生，收
    入不穩定，須負擔家庭生活費用，高中畢業之教育程度，暨
    其前科素行與犯後態度及其他一切情狀，量處如主文所示之
    刑，並諭知罰金如易服勞役之折算標準。
六、犯第十四條之罪，其所移轉、變更、掩飾、隱匿、收受、取
    得、持有、使用之財物或財產上利益，沒收之。洗錢防制法
    第18條第1項前段定有明文。所稱財物或財產上利益，乃指
    特定犯罪之犯罪所得而言，至於洗錢者本身之犯罪所得，則
    應適用刑法規定沒收，此有該條修正理由可參。本件被告僅
    構成幫助洗錢罪，並非洗錢罪之正犯，並未實際參與移轉、
    變更、掩飾或隱匿之洗錢正犯行為，或取得財物或財產上利
    益，是本件關於附表所示詐騙犯罪犯罪所得經移轉、變更、
    隱匿後，應於洗錢或詐欺正犯部分沒收，並非在被告本件犯
    行沒收。
肆、應適用之法律：刑事訴訟法第369條第1項前段、第364條、
    第299條第1項前段，刑法第11條前段、第30條第1項、第2項
    、第339條第1項、第47條第1項、第55條前段、第42條第3項
    前段，洗錢防制法第2條第2款、第14條第1項。　　　　
本案經檢察官蔡宗聖提起公訴、檢察官王芷翎、林朝文移送併辦
、檢察官陳冠霖提起上訴、檢察官陳昱旗到庭執行職務。
中　　華　　民　　國　　110 　年　　11　　月　　30　　日
                  刑事第一庭    審判長法  官　楊清安
                                      法  官　陳顯榮
                                      法　官  蕭于哲
以上正本證明與原本無異。
如不服本判決應於收受送達後20日內向本院提出上訴書狀，其未
敘述上訴理由者，並得於提起上訴後20日內向本院補提理由書（
均須按他造當事人之人數附繕本）「切勿逕送上級法院」。
　　　　　                            書記官　徐振玉  
中　　華　　民　　國　　110 　年　　11　　月　　30　　日
附錄本案論罪科刑法條全文
中華民國刑法第339條
意圖為自己或第三人不法之所有，以詐術使人將本人或第三人之
物交付者，處5年以下有期徒刑、拘役或科或併科50萬元以下罰
金。
以前項方法得財產上不法之利益或使第三人得之者，亦同。
前二項之未遂犯罰之。
洗錢防制法第14條
有第二條各款所列洗錢行為者，處7年以下有期徒刑，併科新臺
幣5百萬元以下罰金。
前項之未遂犯罰之。
前二項情形，不得科以超過其特定犯罪所定最重本刑之刑。 
附表、詐欺犯罪事實及相關證據
編號 告訴人 詐騙手法 備註  １                                周穎恬 詐欺集團成員自109年4月9日起，透過網際網路在交友軟體「Soul」網站，以暱稱「一路向西」向周穎恬佯稱：以「螞蟻金投」APP投資，有利可圖，但須出錢投資，獲利提現必須繳納稅款云云，致周穎恬陷於錯誤，於同年4月20日、22日分別匯款新臺幣（下同）5萬元、4萬5千元至葉計宗上開台新銀行帳戶，且旋遭提領而不知去向、所在。 ①告訴人周穎恬之指訴（警卷第4-5頁）            ②告訴人之周穎恬內政部警政署反詐騙諮詢專線紀錄表、簡便格式表、金融機構聯防機制通報單、受理各類案件紀錄表、報案三聯單（警卷第26-30頁）              ③告訴人周穎恬提出與「福利客服」與「一路向西」、「螞蟻金投」通訊軟體對話紀錄翻拍照片5張（警卷第11-19頁） ④台新國際商業銀行股份有限公司109年6月2日台新總座文字第1090011216號函及檢附身分證、存款歷史交易明細（偵一卷第361-370頁）   ２ 李采倢 詐欺集團成員向李采倢佯稱其是設計澳門永利皇宮之軟體工程師，因程式有漏洞可押注賺錢云云，致李采倢陷於錯誤，於109年4月23日下午1時22分許，以自動櫃員機匯款41萬元至葉計宗上開台新銀行帳戶，且旋遭提領而不知去向、所在。 ①告訴人李采倢之指訴（警卷第4-5頁） ②告訴人之李采倢內政部警政署反詐騙諮詢專線紀錄表、簡便格式表、金融機構聯防機制通報單、受理各類案件紀錄表、報案三聯單（偵一卷第377-382、389、465-469、499-501頁） ③告訴人李采倢中國信託銀行存摺及內頁明細（偵一卷第495-497頁） ④台新國際商業銀行股份有限公司109年6月2日台新總座文字第1090011216號函及檢附身分證、存款歷史交易明細（偵一卷第361-370頁）   ３ 陳紹琪 詐欺集團成員於109年4月13日至同年23日期間，透過LINE通訊軟體自稱為周戈，佯以介紹使用「澳門永利皇宮APP」投注為由，要求告訴人陳紹琪匯款，致陳紹琪陷於錯誤，於同年4月18日16時23分（實際入帳日為4月20日16時23分）、21日11時28分、23日16時16分、23日16時17分分別匯款1萬元、1萬2千元、5萬元、5萬元至葉計宗上開台新銀行帳戶，且旋遭提領而不知去向、所在。 ①告訴人陳紹琪之指訴（併案警卷第6-9頁） ②告訴人陳紹琪提出與「周戈」之對話紀錄（併案警卷第34-48頁 ③告訴人陳紹琪提出之交易明細（併案警卷第52-53頁） ④台新國際商業銀行110年11月1日台新作文字第11027662號函（本院卷第95-104頁）   ４ 林鈺璇 詐欺集團成員於109年3月底，透過LINE通訊軟體自稱為周戈，佯以介紹使用「澳門永利皇宮APP」投注為由，要求告訴人林鈺璇匯款，致林鈺璇陷於錯誤，於同年4月20、21日、23日分別匯款1萬元、4萬5千元、22萬5千元至葉計宗上開台新銀行帳戶，且旋遭提領而不知去向、所在。 ①告訴人林鈺璇之指訴（併案警卷第10-12頁） ②告訴人林鈺璇提出與「周戈」之對話紀錄（併案警卷第69-74頁 ③告訴人林鈺璇提出之帳戶交易明細及元大銀行匯款申請書（併案警卷第63-64、76頁） ④台新國際商業銀行110年11月1日台新作文字第11027662號函（本院卷第95-104頁）